臺灣臺北地方法院民事裁定　　　　　　　100年度監字第339號
聲　請　人　尹鄭十惠
代　理　人　尹康隆
關　係　人　尹清美
　　　　　　臺北市政府社會局
上　一　人
法定代理人　江綺雯
上列聲請人為尹清鈴聲請會同開具財產清冊之人事件，聲請人聲
請變更會同開具財產清冊之人，本院裁定如下：
    主      文
尹清美（女，民國○○年○月○○日生，身分證統一編號：Ｚ00000000
0號）為尹清鈴會同開具財產清冊之人職務應予解任。
指定臺北市政府社會局為會同開具財產清冊之人。
聲請費用由關係人尹清美負擔。
    理      由
一、聲請人之女尹清鈴前經本院以97年度禁字第1號裁定宣告禁
    治產，於民國100年1月12日聲請指定尹康隆為會同開具財產
    清冊之人，惟尹清鈴之姐妹尹清美、尹清賢均陳明有意願擔
    任會同開具財產清冊之人，經本院於100年3月2日裁定指定
    尹清美、尹清賢為會同開具財產清冊之人，尹清美及尹清賢
    於本院100年度監字第24號選定會同開具財產清冊之人事件
    100年2月23日開庭時均極力爭取擔任會同開具財產清冊之人
    ，惟因尹清賢於開庭後翌日即前往美國未回，未依民法第11
    13條準用同法第1099條、第1109條之規定會同監護人於2個
    月內開具財產清冊並陳報法院，經本院以100年度監字第149
    號裁定解任尹清賢之會同開具財產清冊之人職務確定，業經
    本院調取上開相關事件卷宗查明屬實。
二、本院以100年度監字第24號裁定所指定之另一位會同開具財
    產清冊之人尹清美表示對尹清鈴相關財產仍有爭議而遲未會
    同開具財產清冊，顯見其對此程序有些許誤解，經本院開庭
    說明後，請其會同監護人就無爭議財產部分先行陳報，有爭
    議部分宜以訴訟解決，本院就此程序部分僅作形式審查，不
    涉及有爭議部分實體財產之歸屬認定。尹清美明知上情，且
    於本院100年8月3日開庭時表示沒有其他不具爭議性之財產
    可供陳報，並陳稱臺北市○○區○○段4小段348地號（權利
    範圍575/100000）及354地號（權利範圍575/100000）及其
    上5524建號即門牌號碼臺北市中山區○○○路○段47號13樓
    房屋（權利範圍1/2）（就上開土地及建物下稱系爭不動產
    ）有合建契約書，關係人尹康隆與建商有合建契約書云云，
    然查，系爭不動產確為尹清鈴所有，此部分為尹康隆與尹清
    美所不爭執，至於尹康隆與建商是否訂有合建契約書，並不
    影響會同開具財產清冊之人所應會同監護人開具財產清冊陳
    報到院，會同開具財產清冊之人尹清美在開庭時多次對尹清
    隆作法提出質疑，恐監護人因尹清隆影響而處分系爭不動產
    ，使尹清鈴之財產遭受不當處置，亦應係於開具財產清冊陳
    報到院後再予處理，否則如監護人為及時為受監護宣告之人
    尹清鈴處分財產，致影響受監護宣告之人尹清鈴之日常生活
    或醫療復健，對尹清鈴反屬不利。本件尹清美未慮及此，堅
    不會同監護人開具財產清冊到院。本院審酌上情，認尹清美
    拒不配合之行為，確有礙監護人辦理開具尹清鈴財產清冊事
    宜，依其情形已不適宜擔任此職務，自應予以解任。考量本
    院先前所指定之會同開具財產清冊之人尹清美、尹清賢，均
    拒不配合相關會同開具財產清冊事宜，別無其他適當人選，
    為免除疑慮，由關係人臺北市政府社會局擔任相對人之會同
    開具財產清冊之人，藉由關係人臺北市政府社會局之介入，
    使相對人之財產監護相關事宜能妥善處理，爰指定關係人臺
    北市政府社會局為本件會同開具財產清冊之人，以保障受監
    護宣告之人尹清鈴之權益，爰裁定如主文。
中    華    民    國   100    年    10    月    13    日
                  家事法庭法  官  蔡政哲
以上為正本係照原本作成
如對本裁定抗告須於裁定送達後10日內向本院提出抗告狀。
中    華    民    國   100    年    10    月    13    日
                          書記官  孫捷音